【裁判字號】    89,交聲,184
【裁判日期】    890930
【裁判案由】    違反道路交通管理處罰條例聲明異議
【裁判全文】
臺灣士林地方法院交通事件裁定                    八十九年度交聲字第一八四號
    原處分機關  臺北巿交通事件裁決所
    異 議人 即
    受 處分 人  甲○○
右列受處分人因違反道路交通管理處罰條例案件，對於臺北市交通事件裁決所八十九
年四月二十一日所為之處分 (原處分案號：北市交裁駕字第二二－二五五六九○號)
，聲明異議，本院裁定如左：
    主  文
異議駁回。
    理  由
一、按道路交通管理處罰條例第三十三條第一項規定：汽車行駛於高速公路或設站管
    制之道路，而不遵管制之規定者，處汽車駕駛人新台幣三千元以上六千元以下罰
    鍰。又該條例第六十三條第一項第一款規定：汽車駕駛人違反該條例第三十三條
    之規定者，除依原條款處罰鍰外，並予記點一點。又汽車行駛高速公路，前後兩
    車間之行車安全距離，在正常天候狀況下，大型車時速八十公里，最小距離為六
    十公尺，高速公路交通管制規則第六條第一項定有明文。
二、本件異議人即受處分人甲○○，於八十九年三月八日上午五時四十分許，駕駛Ｏ
    Ｂ－七四八號營業半聯結車，在國道一號道路北向一二六公里加九○○公尺處，
    因未保持行車安全距離追撞九Ｊ－七三三號營業大貨車而肇事，異議人固不否認
    追撞，惟辯稱：當時伊駕駛ＯＢ－七四八號營業半聯結車，在內線車道行駛，九
    Ｊ－七三三號營業大貨車原在外線車道，欲超越同在外線車道行駛在前之ＩＹ－
    七六五號車，異議人即減速讓九Ｊ－七三三號營業大貨車進入內線車道，此時該
    二部車正併排行駛，ＩＹ－七六五號車突然向左切入內線車道，擦撞九Ｊ－七三
    三號營業大貨車，導致九Ｊ－七三三號營業大貨車也擦撞內側護欄，並緊急煞車
    ，異議人之車為載重車，時速八十公里時，無法在四十公尺內停車，無法及時煞
    車，因而追撞九Ｊ－七三三號營業大貨車云云，經查：異議人之上開營業半聯結
    車，係三十五公噸之大型車，此為異議人所是認，依前開高速公路交通管制規則
    第六條第一項之規定，前後兩車間之行車安全距離，在正常天候狀況下，異議人
    之營業半聯結車，距離前車間之距離，最小應為六十公尺，雖九Ｊ－七三三號營
    業大貨車係經異議人之允讓，由外線車道駛入內線車道，然異議人既允讓其駛入
    內線車道，異議人本應繼續減速，保持其與九Ｊ－七三三號營業大貨車間之安全
    距離，且九Ｊ－七三三號營業大貨車已變換至內線車道後行駛約三、四十公尺，
    才因ＩＹ－七六五號車不當變換車道而肇事，在肇事前，異議人駕駛半聯結車，
    自有減速與前車保持安全距離之時間，異議人未適當減速，其違反上開高速公路
    交通管制規則第六條第一項，已甚明確。原處分機關據以援引上開規定，裁處罰
    鍰三千元，並記違規點數一點，並無不當。本件異議為無理由，應予駁回。
三、據上論斷，應依道路交通案件處理辦法第十九條，裁定如主文。
中      華      民      國      八十九      年      九    月    三十    日
                                  臺灣士林地方法院交通法庭
                                          法  官 趙  文  卿
右正本證明與原本無異。
如不服本裁定，應於送達後五日內，向本院提出抗告狀。
                                          書記官 林  慧  芬
中      華      民      國      八十九      年      十    月     三     日


司法院資訊處製作；財團法人民間司法改革基金會備份。
